【裁判字號】    99,抗,28
【裁判日期】    990210
【裁判案由】    本票裁定
【裁判全文】
臺灣桃園地方法院民事裁定                99年度抗字第28號
抗  告  人  甲○○
相  對  人  乙○○
上列當事人間聲請本票裁定事件，抗告人對於民國98年12月31日
本院簡易庭司法事務官98年度司票字第8150號裁定提起抗告，本
院裁定如下：
    主  文
抗告駁回。
抗告程序費用新臺幣壹仟元由抗告人負擔。
    理  由
一、本件相對人於原審主張：相對人執有抗告人於民國98年11月
    15日簽發免除作成拒絕證書之本票乙紙（下稱系爭本票），
    內載票面金額新台幣（下同）308,600 元，到期日為98年11
    月15日，詎於到期日屆至經提示後，尚有如原裁定所示之金
    額未獲付款，爰依票據法第123 條聲請裁定准予強制執行等
    語。
二、本件抗告意旨略以：抗告人與相對人間有合會關係，其因積
    欠相對人會款而簽發系爭本票，惟抗告人已於98年11月中、
    99 年1月初分別匯款125,600 元及10,000元至相對人設於台
    灣銀行之帳戶，抗告人尚積欠相對人173,000 元。又抗告人
    因財務困難，於97年5 月10日召集上開合會，該合會期間至
    99年4 月止，抗告人於98年3 月中無法正常繳交會款，經其
    他會員同意給抗告人拖欠會款，嗣於98年7 月中旬，因第三
    人古蕙禎拒繳會款而終止上開合會，並於同年月底由會員開
    會同意抗告人每月支付其他活會會員15,000元，抗告人亦依
    約支付至99年4 月中，抗告人具有還款誠意，爰依法提起本
    件抗告，求為廢棄原裁定等語。
三、按執票人向本票發票人行使追索權時，得聲請法院裁定後強
    制執行，在票據上簽名者，依票上所載文義負責，票據法第
    123 條、第5 條第1 項分別定有明文。次按本票執票人依上
    開法條之規定，聲請法院裁定及抗告法院之裁定，僅依非訟
    事件程序，以審查強制執行許可與否，並無確定實體上法律
    關係存否之效力，如發票人就票據債務之存否有爭執時，應
    由發票人提起確認之訴，以資解決，最高法院56年台抗字第
    714 號、57年台抗字第76號著有判例可資參照。經查，相對
    人提出之系爭本票，具備表明其為本票及無條件擔任支付之
    文字，並已記載發票人、發票日、發票地及票面金額，則原
    裁定予以准許，形式上審查即無不合。至於抗告人之前揭抗
    辯，縱令屬實，亦係其與相對人間實體上法律關係之爭執問
    題，依首揭法律規定及最高法院判例意旨，應由抗告人另行
    提起訴訟，以資解決，並非本件非訟程序所得審究。從而，
    本件抗告為無理由，應予駁回。
四、據上論結，本件抗告為無理由，依非訟事件法第46條、第21
    條第2 項、第24條第1 項，民事訴訟法第495 條之1 第1 項
    、第449 條第1 項、第95條、第78條，裁定如主文。
中    華    民    國    99    年    2     月    10    日
                  民事第一庭    審判長法  官  郭琇玲
                                      法  官  郭俊德
                                      法  官  林哲賢
以上正本證明與原本無異
不得再抗告
中    華    民    國    99    年    2     月    10    日
                                      書記官  陳佳彬

司法院資訊處製作；財團法人民間司法改革基金會備份。
